ACORDAO-COMPLETO-2537636

ACÓRDÃO 3786/2022 ATA 25/2022 - SEGUNDA CÂMARA

VISTOS, relatados e discutidos estes Embargos de Declaração opostos pela empresa Marca Engenharia Ltda. - EPP contra o Acórdão 7950/2021-TCU-Segunda Câmara, pelo qual foram julgadas irregulares as suas contas referentes ao Convênio 717/2005, celebrado entre a Fundação Nacional de Saúde e o Município de Demerval Lobão/PI com vistas à execução de obras de esgotamento sanitário, com condenação a pagar o débito solidário apurado e a multa prevista no art. 57 da Lei 8.443/1992. 
ACORDAM os Ministros do Tribunal de Contas da União, reunidos em sessão da Segunda Câmara, ante as razões expostas pelo Relator, em:
9.1. com fulcro no art. 34 da Lei 8.443/1992, c/c os arts. 277, inciso III, e 287 do Regimento Interno do TCU, conhecer dos presentes Embargos de Declaração para, no mérito, rejeitá-los;
9.2. dar ciência desta deliberação à Embargante.

Embargos de Declaração contra o Acórdão 7.950/2021-2ª Câmara, pelo qual a empresa Marca Engenharia Ltda.  EPP teve julgadas irregulares as suas contas referentes ao Convênio 717/2005, celebrado entre a Fundação Nacional de Saúde e o Município de Demerval Lobão/PI com vistas à execução de obras de esgotamento sanitário, com condenação a pagar o débito solidário apurado e a multa prevista no art. 57 da Lei 8.443/1992.

Segunda Câmara

Município de Demerval Lobão/PI.

3. Entidade: Município de Demerval Lobão/PI.

13.1. Ministros presentes: Bruno Dantas (Presidente) e Augusto Nardes.
13.2. Ministro-Substituto convocado: Marcos Bemquerer Costa (Relator).
13.3. Ministro-Substituto presente: André Luís de Carvalho.

MARCOS BEMQUERER

Ministro-Substituto Marcos Bemquerer Costa.

Trata-se dos Embargos de Declaração opostos pela empresa Marca Engenharia Ltda. - EPP contra o Acórdão 7950/2021-TCU-Segunda Câmara (peça 65) , por meio foram julgadas irregulares as suas contas referentes ao Convênio 717/2005, celebrado entre a Fundação Nacional de Saúde e o Município de Demerval Lobão/PI com vistas à execução de obras de esgotamento sanitário, com condenação a pagar o débito solidário apurado e a multa prevista no art. 57 da Lei 8.443/1992, nos termos seguintes: 
"9.2. julgar irregulares as contas do Sr. Washington Marques Leandro, nos termos dos arts. 1º, inciso I, 16, inciso III, alíneas b e c, e § 2º, e 19, caput, da Lei 8.443/1992, e da empresa Marca Engenharia Ltda. - EPP, com amparo na mencionada alínea c;
9.3. condenar, de forma solidária, o Sr. Washington Marques Leandro e a empresa Marca Engenharia Ltda. - EPP ao pagamento das quantias descritas a seguir, atualizadas monetariamente e acrescidas de juros de mora calculados a partir da respectiva data até o dia da efetiva quitação, fixando-lhes o prazo de 15 (quinze) dias, a contar das notificações, para que comprovem, perante o Tribunal (art. 214, inciso III, alínea a, do Regimento Interno/TCU) , o recolhimento do débito à Fundação Nacional de Saúde - Funasa, na forma da legislação em vigor:
	Valor Original (R$) 
	Data
	Natureza

	18.439,92
	02/06/2006
	crédito

	110.850,00
	18/08/2006
	débito

	89.150,00
	1º/11/2006
	débito

9.4. aplicar ao Sr. Washington Marques Leandro e à empresa Marca Engenharia Ltda. - EPP, individualmente, a multa prevista no art. 57 da Lei 8.443/1992, no valor de R$ 40.000,00 (quarenta mil reais) , fixando o prazo de 15 (quinze) dias, a contar das notificações, para que comprovem, perante o Tribunal (art. 214, inciso III, alínea a, do Regimento Interno/TCU) , o recolhimento da dívida ao Tesouro Nacional, atualizada monetariamente desde a data do presente Acórdão até a do efetivo recolhimento, se for paga após o vencimento, na forma da legislação em vigor;"
2. 	Irresignada, a Embargante alega que a deliberação recorrida contém as seguintes omissões e contradições:
	2.1. quanto ao débito referente aos itens "rede coletora" e "emissário de recalque" (peça 68, p. 1-2) :
	a) devido às características do terreno, em lugar da escavação mecânica originalmente prevista, teria havido escavação manual e parcialmente manual, respectivamente (peça 67, p. 19) ; esse fato poderia ser comprovado por fotos de rocha aflorada e de rocha no subsolo (peça 40, pg.71) e dos serviços de implantação da rede coletora (peça 58, pag. 2) , e também por notas de serviço (peça 60) ;
	b) a extensão da tubulação da rede coletora registrada na planilha elaborada pela Marca Engenharia com os preços da Funasa (peça 40, p. 56-59) - encaminhada à concedente em agosto/2014 (peça 52) , mas ignorada na resposta emitida em 10/06/2015 (fls. 700 a 749 do processo do Convênio 717, arquivado na concedente) - poderia ser comprovada pelas plantas iluminadas do trajeto da rede de coletora (peça 56) e pelas notas de serviço (peça 60) ;
	2.2. sobre o débito apurado no item "estação de tratamento de esgoto" (peça 68, p. 2-3) :
	c) não procede a afirmação do Ministério Público junto ao TCU de que teria havido aumento substancial do volume de bota-fora (peça 67, p. 19) ; houve sim ajuste nos números informados pelo fiscal, pois no bota-fora não há medição de quantidade, mas mera subtração entre o volume escavado e o volume de aterro executado com parte do material escavado;	
	d) foram realizados serviços de recuperação no valor de R$ 37.522,00, devido às fortes chuvas ocorridas no período de paralisação da obra, motivada pela interrupção do aporte de recursos da Funasa; tais serviços seriam comprovados pelo registro fotográfico da época (peça 40, p. 65-66) e pelo item 2.0 (movimento de terra) da planilha do Convênio 717/2005 reformulada pelo engenheiro projetista da obra (peça 40, pg. 43) , protocolada junto à Funasa em 05/03/2008; desse modo, o valor de R$ 930.785,43, apontado na planilha de execução de serviços elaborada pela Funasa para os dois Convênios, ajustado em função das quantidades apuradas pelo contratado, eleva-se para R$ 968.307,71 (peça 67, p. 19) , segundo admitido pelo Parquet especializado; 
	2.3. acerca do débito global (peça 68, p. 3-4) :
	e) se a planilha de serviços executados elaborada pelo fiscal da Funasa (peça 53) fosse ajustada pelos preços contratados pela Prefeitura de Demerval Lobão/PI, constantes da proposta vencedora da licitação, que são superiores aos preços da planilha orçamentária do convênio, o valor executado subiria para R$ 1.096.943,52 (peça 55) ;
	f) reajustando-se o valor de R$ 1.096.943,52 pelo percentual de 18,19%, autorizado pela Funasa a título de realinhamento de preços, a execução atingiria R$ 1.293.899,98; 
	g) não houve manifestação do relator sobre a solicitação no final do ofício 01/2021 (peça 51) para que a contratada encaminhasse planilhas, plantas iluminadas, fotos dos serviços etc. para exame pela fiscalização da Funasa.
3.	Por fim, a empresa Marca Engenharia Ltda. - EPP postula que os presentes Embargos sejam acolhidos e providos, com a reforma dos pontos da decisão embargada que lhe foram desfavoráveis.  
	É o Relatório.

não há.

Não atuou.

EMBARGOS DE DECLARAÇÃO EM TOMADA DE CONTAS ESPECIAL. CONTAS JULGADAS IRREGULARES COM DÉBITO E MULTA. ALEGAÇÃO DE OMISSÕES E CONTRADIÇÕES. CONHECIMENTO. NÃO PROVIMENTO.

TOMADA DE CONTAS ESPECIAL (TCE)

não atuou.

Examinam-se os Embargos de Declaração opostos pela empresa Marca Engenharia Ltda. - EPP ao Acórdão 7950/2021-TCU-Segunda Câmara, pelo qual foram julgadas irregulares as suas contas referentes ao Convênio 717/2005, celebrado entre a Fundação Nacional de Saúde e o Município de Demerval Lobão/PI, com vistas à execução de obras de esgotamento sanitário, com condenação a pagar o débito solidário apurado e a multa prevista no art. 57 da Lei 8.443/1992.	 
2.	A recorrente afirma que o julgado contém omissões e contradições referentes ao quantitativo de serviços realizados, que teriam superado as quantidades medidas pela Funasa, e também sobre os respectivos preços contratados pelo Município de Demerval Lobão/PI, cujos valores excederiam os constantes de planilha orçamentária do convênio.
3.	No tocante à admissibilidade, foram atendidas a legitimidade ativa da embargante e a alegação de hipótese de cabimento prevista no art. 34, caput, da Lei 8.443/1992, sob a modalidade de omissão e contradição do julgado impugnado. Resta prejudicado o prazo recursal de dez dias, pois os autos não contém registro de que a prolação do Acórdão 7950/2021-TCU-Segunda Câmara, de 25/05/2021, tenha sido formalmente notificada à empresa Marca Engenharia Ltda. Assim, o comparecimento espontâneo da contratada aos autos supre a falha e o recurso protocolado em 11/06/2021 merece ser conhecido.
4.	No mérito, não assiste razão à embargante. Na proposta de deliberação que orientou o Acórdão 7950/2021-TCU-Segunda Câmara, consignei que o sistema de esgotamento sanitário do Município de Demerval Lobão/PI foi custeado por recursos provenientes dos Convênios 1356/2002 (TC Processo 034.547/2016-9) e 717/2005 (TC Processo 029.111/2016-1) , ambos celebrados com a Funasa. O tópico VII daquela Proposta de Deliberação registra todas as etapas em que foram determinadas as metas pactuadas e quantificada a execução física, culminando na conclusão de que houve superfaturamento e consequente condenação da embargante a devolver o quantum excedente ao valor das obras realizadas.
5.	Nos parágrafos 25 a 36 da Proposta de Deliberação que embasou o decisum guerreado, descrevi que a exequibilidade do empreendimento foi impactada pelo deferimento do realinhamento de preços no Convênios 1356/2002, no percentual de 18,19%, com a respectiva redução de metas, tendo a Funasa recomendado que o convenente ajustasse o plano de trabalho do Convênio 717/2005 para contemplar os itens de serviço suprimidos do Convênio 1356/2002, e também pela redução da contrapartida no âmbito do Convênio 1356/2002, desacompanhada da previsão de quais itens do orçamento seriam reduzidos, como passo a transcrever:
"25.	Feito esse resumo do caminho processual, passo examinar a matéria. De plano, não prospera a premissa da SecexTCE de que os recursos pactuados nos dois convênios seriam suficientes para a execução dos dois planos de trabalho, em razão de duas reduções de metas aprovadas pela Funasa para o Convênio 1356/2002.  
26.	Com efeito, foi autorizada apenas uma redução de metas, em decorrência do realinhamento dos preços dos serviços pactuados, no percentual de 18,19% (vide item 3 supra) . Ainda assim, não foi celebrado o necessário termo aditivo, e remeteu-se o equacionamento do sistema de esgotamento sanitário ao âmbito do Convênio 717/2005.
27.	A segunda redução de metas cogitada pela SecexTCE limitou-se a autorização da Funasa para que o convenente diminuísse o aporte da contrapartida para 1% do valor do ajuste. Não ocorreu o repasse suplementar a que a concedente se comprometera, tampouco se definiu quais metas seriam reduzidas, no primeiro ou no segundo convênio, em face dessa diminuição de recursos. 
28. 	Nesse sentido, destaco que o parecer técnico de 08/07/2010 (peça 4, p. 23-27) , registra que o cálculo da execução do Convênio 1356/2002 em 79,55% foi feito com base nas metas originais, reduzidas apenas em função do realinhamento de preços decorrente do atraso na liberação dos recursos, por não terem sido encontrados, no processo administrativo do convênio, o plano de trabalho e as planilhas reformuladas em função da redução da contrapartida, supostamente não entregues pelo convenente. 
29.	Para bem distinguir o realinhamento de preços e a redução de contrapartida ocorridos no Convênio 1356/2002, registro que o realinhamento compreendeu os seguintes atos: 
	a) solicitação pelo Município em 27/12/2004 (TC Processo 027.111/2016-1, peça 40, p. 9) ;
	b) aprovação pela Funasa em 25/05/2005, com autorização de redução do plano de trabalho no montante de R$ 154.620,16, dos quais R$ 125.640,44 corresponderam à supressão integral da estação elevatória - EE1 e R$ 28.979,01 corresponderam à redução do subitem 4.2 - "Fornecimento e Montagem de Tubo FoFo K12 DN250 com conexões", de 291,00m para 34,82m, na Estação de Tratamento - ETE (TC Processo 027.111/2016-1, peça 40, p. 18-22) ;
	c) recomendação pela Funasa, em 05/04/2006, de que o convenente ajustasse o plano de trabalho do Convênio 717/2005 para contemplar os itens de serviço suprimidos no Convênio 1356/2002 em decorrência da redução de metas (fato mencionado no relatório da 3ª visita técnica, TC Processo 027.111/2016-1, peça 1, p. 47) ; 
	d) apresentação, pelo Município, em 26/05/2006, da proposta de revisão do plano de trabalho do Convênio 717/2005 (idem, TC Processo 027.111/2016-1, peça 1, p. 47) ; 
	e) aprovação da proposta pela Funasa, mediante cadastro do novo plano de trabalho Sistema de Gestão de Convênios - Sisconv (idem, TC Processo 027.111/2016-1, peça 1, p. 47) .
30. 	A redução de contrapartida, por seu turno, impactou apenas a disponibilidade de recursos do Convênio 1356/2002, sem a correspondente redução de metas:
	a) o pedido foi formulado pelo Município em 24/11/2003 e reiterado em 03/11, 24/11 e 06/12/2005 (TC Processo 034.547/2016-9, peça 1, p. 109, e peça 2, p. 27, 28 e 40) ;
	b) ao aprovar a medida, em 13/12/2006, a Funasa assumiu o ônus de suplementar os recursos em valor correspondente à redução do investimento municipal, emitindo nota de empenho com essa finalidade, conforme plano de trabalho de 17/01/2007; assim, manteve o valor total desse instrumento de repasse (TC Processo 034.547/2016-9, peça 2, p. 82, 84 e 85) ;
	c) em 22/12/2008, a Funasa declarou a conclusão do convênio, acrescentando que "por insuficiência orçamentária não ser[iam] suplementados recursos como previsto anteriormente" (TC Processo 034.547/2016-9, peça 2, p. 130) . 
31.	Ainda sobre o objeto pactuado, releva mencionar que, no bojo do Convênio 717/2005, o Município pediu revisão do projeto de engenharia em 25/02/2008 (TC Processo 034.547/2016-9, peça 3, p. 84) , justificando que, no início da execução das obras do Convênio 1356/2002, houve alteração na localização da Estação de Tratamento, sendo necessário modificar a arquitetura da estação e redimensionar o projeto de engenharia, o que implicou mudança do Emissário por Recalque e na Estação Elevatória. 
32.	Tal pedido veio a receber parecer negativo em 31/01/2011 (TC Processo 027.111/2016-1, peça 1, p. 50) , juntamente com a análise da prestação de contas da primeira parcela dos recursos do Convênio 717/2005, apresentada em 09/01/2007. Ao tempo em que atestou percentual nulo de execução do segundo convênio, o parecer consignou que a proposta afetava a concepção inicial do projeto, que a pretendida redução da rede coletora do esgoto para 75,23% de sua extensão original diminuiria o número de ligações prediais para 56,79% e comprometeria o índice de cobertura, a contribuição do afluente, a operacionalidade e funcionalidade do sistema.
33.	A rejeição da proposta tornou-se definitiva com o Parecer Técnico de Reavaliação de 10/06/20115, que se pronunciou pela inexecução total do objeto do Convênio 717/2005 (peça 1, p. 96-99) . 
34.	Feito esse histórico sobre a evolução do objeto pactuado, é possível extrair dos autos que os planos de trabalho originalmente aprovados em ambos os ajustes previam a realização dos seguintes itens: 
	 
	Convênio 1356/2002
 (TC Processo 034.547/2016-9, peça 1, p. 12-13) 
	Convênio 717/2005
 (TC Processo 029.111/2016-1, peça 1, p. 48) 

	Descrição
	Qtde.
	Valor (R$) 
	Qtde.
	Valor (R$) 

	Rede coletora de esgoto
	1.556 m
	124.146,70
	3.556 m
	407.314,58

	Estação elevatória (EE1) 
	1
	106.303,24
	-
	-

	Estação de tratamento de esgoto (ETE) 
	1
	503.591,49
	-
	-

	Emissário por recalque (ER1) 
	720 m
	89.029,03
	-
	-

	Ligações Prediais
	103 unid.
	26.929,54
	360 unid.
	99.685,42

	Valor Total
		850.000,00
		507.000,00

35.	Contrariando o caráter formal dos convênios, não consta dos autos planilha resumida dos itens que compõem o objeto do Convênio 1356/2002 após o reajuste de preços e a consequente redução de metas. Sabe-se da redução de metas no valor de R$ 154.620,16 por iniciativa da contratada, que juntou a respectiva autorização ao TC Processo 027.111/2016-1 (peça 40, p. 18) , com planilhas orçamentárias detalhadas da estação de tratamento e da estação elevatória (peça 40, p. 21 e 22) .  
36.	O novo plano de trabalho do Convênio 717/2005, formulado para compensar a redução de metas do Convênio 1356/2002 (ver subitem 24.e supra) , assumiu a seguinte configuração:
		Convênio 717/2005
 (TC Processo 027.111/2016-1, peça 1, p. 47) 

	Descrição
	Qtde.
	Valor (R$) 

	Rede coletora de esgoto
	2.690 m
	281.689,53

	Estação elevatória (EE1) 
	1
	73.364,94

	Estação de tratamento de esgoto (ETE) 
	1
	79.135.87

	Emissário por recalque (ER1) 
	-
	-

	Ligações Prediais
	140
	72.809,66

	Valor Total
		507.000,00

6.	Quanto à execução do Convênio 1356/2002, os itens 37 a 43 da aludida Proposta de Deliberação apontam o valor de R$ 754.904,92 e o pagamento à contratada no montante de R$ 736.465,00, gerando crédito para essa última no valor de R$ 18.439,92, referente a 02/06/2006, nos termos seguintes: 
"37.	Os quantitativos executados no Convênio 1356/2002 foram registrados pela Funasa em Parecer Técnico de 08/07/2010, referente à prestação de contas final do ajuste (peça 4, p. 23-27) , que atestou a execução de 79,55% dos serviços pactuados, considerando a redução de metas para compensar o realinhamento de preços decorrente do atraso na liberação dos recursos, assim discriminados:
	Item
	Descrição
	Qtde. Prevista
	Valor (R$) 
	Qtde. Executada 
	%
Executado

	1
	Rede coletora
	1.556,00 m
	124.146,70
	1.800,00 m
	102,85

	2
	Ligações prediais
	103,00 un
	26.929,54
	103,00 un 
	98,49

	3
	Estação elevatória (EE1) 
	1,00 un
	106.303,24
	-
	-

	4
	Emissário de recalque (ER1) 
	720,00 m
	89.029,02
	488,00 m
	45,55

	5
	Estação de tratamento (ETE) 
	1,00 un
	503.591,49
	1,00 un
	73,56

		Total
	100,00%
	850.000,00
	79,55%
	
38.	Na proposta de deliberação que submeti a esse Colegiado em 16/03/2020, pareceu-me acertada a proposta da SecexTCE de que, sobre o valor dos serviços de engenharia executados, fosse aplicado o reajuste de preços autorizado pela Funasa, no percentual de 18,19%, conforme tabela apresentada no item 16 acima. Assim, seria obtido o valor executado de R$ 668.012,72, contra pagamentos à contratada de R$ 736.465,00 e o superfaturamento de R$ 68.452,28, em lugar dos R$ 171.262,60 pelos quais a contratada foi citada.
39.	Também registrei que o percentual de execução de 79,55% não representava a realidade, por desconsiderar a redução da contrapartida em R$ 122.429,21 (R$ 130.984,71-R$ 8.555,50) e a consequente redução do valor do Convênio 1356/2002 para R$ 733.120,79 (R$ 855.550,00-R$ 122.429,21) , de modo que a execução de serviços no valor de R$ 668.012,72 importaria o percentual de execução de 91,12% (R$ 668.012,72/R$ 733.120,79) .
40.	Contudo, a manifestação mais recente do Ministério Público de Contas, embasada em planilhas comparativas de serviços previstos e realizados elaboradas pela Funasa e apresentadas pela contratada, aponta falhas na totalização dos valores da estação de tratamento, e, por conseguinte, do percentual de execução desse item, que não é de 73,56%, mas de 91,39%, o que determina a necessidade de ajustes adicionais no cálculo do valor executado.  
41.	A falha na totalização do valor previsto para a Estação de Tratamento como sendo R$ 595.197,87 pode ser visualizada na tabela abaixo, gerada no programa Excel, a partir da reprodução das linhas da planilha elaborada pela Funasa em 08/07/2010 que contêm registro de valor (peça 53, p. 5) :
		
	Item
	Discriminação
	Valor (R$) 

			Previsto
	Realizado

	1.0
	Trabalhos Preliminares
		
	1.1
	Limpeza do Terreno
	7.500,00
	7.500,00

	1.2
	Locação da Obra
	11.132,00
	11.132,00

	1.3
	Sondagem de reconhecimento do solo
	1.560,00
	1.560,00

	1.4
	Canteiro de obra
	6.600,00
	6.600,00

	2.0
	Movimento de Terra
		
	2.1
	Escavação mecanizada solo 1ª categoria
	49.815,22
	 49.815,22

	2.2
	Escavação mecanizada solo 2ª categoria
	46.913,88
	46.913,88

	2.3
	Regularização e compactação de sub-leito
	36.469,40
	36.469,40

	2.4
	Carga e descarga de solo
	37.781,25
	37.781,25

	2.5
	Transporte de material escavado-solo
	43.081,04
	43.081,04

	2.6
	Aterro de área compactado mecanicamente com material escavado
	9.750,00
	9.750,00

	2.7
	Aterro dlel área compactado mecanicamente com material de empréstimo
	183.013,00
	183.013,00

	2.8
	Bota fora de material excedente
	4.204,28
	4.204,28

	3.0
	Estrutura e Fundações
		
	3.1
	Lastro de regularização em concreto simples, traço 1:5:3
	1.837,16
	
	3.2
	Concreto armado fck=15Mpa
	19.285,15
	
	4.0
	Galeria e tubulações
		
	4.1
	Fornecimento e montagem de tubo DE FoFo DN 200mm
	19.852,50
	
	4.2
	Fornecimento e montagem de tubo DE FoFo DN 200mm
	3.938,84
	
		Total
	482.733,72
	437.820,07

42.	Como a planilha da qual essa tabela deriva já incorporou a redução de quantitativos autorizada para o subitem 4.2, registrando na linha respectiva o quantitativo residual de 34,82m, mas para todos os subitens utilizou preços anteriores ao realinhamento, acompanho o exame do Ministério Público de Contas de que o somatório de valores realizados, de R$ 437.820,07, deve ser atualizado pelo percentual de 18,19%, autorizado pela Funasa, alcançando R$ 517.459,54.
43.	Com o acréscimo de R$ 7.207,76 no Emissário de Recalque, em função do cômputo do assentamento dos tubos, atinge-se o valor de R$ 55.135,34 para a execução desse item, e o valor total de R$ 754.904,92 para a execução do Convênio 1356/2002."
7. 	Como se extrai do trecho acima transcrito, o cálculo da execução do Convênio 1356/2002 em R$ 754.904,92 está baseado nos seguintes parâmetros: a) os quantitativos de execução registrados pela Funasa em Parecer Técnico de 08/07/2010, referente à prestação de contas final do ajuste (peça 4, p. 23-27) ; b) a aplicação do percentual de 18,19% sobre o valor dos serviços executados, correspondente ao reajuste de preços autorizado pela Funasa; c) a diminuição do valor do convênio decorrente da autorização da redução da contrapartida; d) ajuste do valor pactado para a estação de tratamento, de R$ 595.197,87 para R$ 482.733,72, demonstrando-se que o primeiro valor decorreu de erro cometido pela Funasa no somatório dos seus componentes; e) aplicação do percentual de 18,19% sobre o valor da execução da estação de tratamento de R$ 437.820,07, devido ao reajuste de preços autorizado pela Funasa; f) acréscimo de R$ 7.207,76 no Emissário de Recalque, em função do cômputo do assentamento dos tubos.
8.	Com relação às parcelas que a empresa contratada alega ter executado no Convênio 717/2005, afirmei, no item 44 da proposta de deliberação, "a impossibilidade de acolhimento dos argumentos da contratada relativos à realização de movimento de terra e aterro superiores aos previstos no plano de trabalho, por não terem sido apresentadas as respectivas medições e atestos, mantendo-se inalterada a conclusão pela execução nula do objeto pactuado nesse ajuste".
9.	Significa dizer que, na falta de apresentação das medições e atestos, documentos considerados essenciais pela legislação para caracterizar a entrega de bens ou a prestação de serviços e constituir o direito creditório da contratada, carecem de valor probatório os elementos que ela entende que deveriam incrementar o cômputo das quantidades executadas - fotos, notas de serviço e plantas iluminadas elaboradas pela própria contratada e planilha reformulada pelo engenheiro projetista da obra. 
10.	Assim, o inconformismo da embargante dirige-se, de fato, ao mérito da decisão impugnada, que deve ser contestado na via recursal apropriada. Inexistentes os vícios ensejadores de correção na presente via recursal, cabe conhecer destes Embargos de Declaração, para, no mérito, rejeitá-los.	
	Pelo exposto, voto por que seja adotado o Acórdão que ora submeto a este Colegiado. 
T.C.U., Sala das Sessões, em 26 de julho de 2022.
MARCOS BEMQUERER COSTA
Relator